pt-BR: Casa e jardim > Produtos de cozinha e aparelhos de jantar > Utensílios para cozinha > Fogões para camping: Fogareiros de camping; Fogareiros de mesa para camping; Chapas quentes para mesa; Cooktops de indução portáteis
pt-PT: Casa e jardim > Cozinha e refeições > Eletrodomésticos de cozinha > Fogões portáteis: Fogões de campismo; Fogões de mesa para campismo; Placas elétricas; Fogões de indução portáteis
lt-LT: Namai ir sodas > Virtuvė ir valgomasis > Virtuvės prietaisai > Nešiojamosios viryklės: Kelioninės viryklės; Stalinės stovyklavimo viryklės; Nešiojamosios kaitlentės; Nešiojamos indukcinės viryklės
ja: ホーム・ガーデン > キッチン・ダイニング > キッチン家電 > 携帯用コンロ: バックパッキングストーブ; キャンプ用卓上ストーブ; ホットプレート; ポータブルIHクッキングヒーター
zh-TW: 居家和庭園 > 廚房與餐廳 > 廚房電器 > 戶外爐: 登山爐; 露營桌上型爐具; 加熱板; 可攜式電磁爐
nb: Hjem og hage > Kjøkken og spiserom > Kjøkkenapparater > Bærbare kokeapparater: Ovner for backpacking; Campingbordovner; Kokeplater; Bærbare induksjonskoketopper
fi: Koti ja puutarha > Keittiö ja ruokailu > Keittiölaitteet > Siirrettävät keittolevyt: Retkikeittimet; Pöytäretkikeittimet; Paistolevyt; Kannettavat induktiokeittotasot
sk-SK: Dom a záhrada > Kuchyňa a jedáleň > Kuchynské spotrebiče > Prenosné variče: Turistické variče; Kempingové stolové variče; Varné dosky; Prenosné indukčné varné dosky
zh-CN: 家居与园艺 > 厨房/餐厅 > 厨房电器 > 便携式烹饪炉: 背包旅行烹饪炉; 露营桌面炉; 家用电炉; 便携式电磁炉
ro-RO: Casă și grădină > Bucătărie și sufragerie > Electrocasnice de bucătărie > Aragazuri portabile: Aragaze portabile pentru drumeție; Aragaze de camping pentru masă; Plite electrice; Plite cu inducție portabile
sv: Hem och trädgård > Kök och matsal > Köksutrustning > Portabla spisar: Stormkök; Campingkök med bordsskiva; Bordsspisar; Bärbara induktionshällar
nl: Huis en tuin > Keuken en eetkamer > Keukenapparatuur > Kampeerkooktoestellen: Kampeerfornuizen; Campingtafelkooktoestellen; Warmhoudplaatjes; Draagbare inductiekookplaten
ru: Дом и сад > Кухня и сервировка стола > Кухонная техника > Портативные плиты: Походные печи; Настольные походные плиты; Электроплитки; Портативные индукционные плиты
pl: Dom i ogród > Kuchnia i jadalnia > Akcesoria kuchenne > Kuchenki przenośne: Kuchenki turystyczne; Turystyczne kuchenki stołowe; Płyty grzewcze; Przenośne płyty indukcyjne
el: Σπίτι & κήπος > Κουζίνα & τραπεζαρία > Συσκευές κουζίνας > Φορητές εστίες μαγειρέματος: Εστίες κάμπινγκ; Επιτραπέζιες εστίες κάμπινγκ; Μάτια μαγειρέματος; Φορητές επαγωγικές εστίες
hu: Otthon és kert > Konyha és étkező > Konyhai gépek > Hordozható tűzhelyek: Kemping főzők; Kemping asztali főzőlapok; Forró tányérok; Hordozható indukciós főzőlapok
th: บ้านและสวน > ห้องครัวและการรับประทานอาหาร > เครื่องใช้ในครัว > เตาทำอาหารแบบพกพา: เตาสำหรับแบ็คแพ็ค; เตาตั้งโต๊ะสำหรับตั้งแคมป์; เตาไฟฟ้า; เตาแม่เหล็กไฟฟ้าแบบพกพา
de: Heim & Garten > Küche & Esszimmer > Küchengeräte > Campingkocher: Campingkocher; Camping-Tischkocher; Kochplatten; Tragbare Induktionskochfelder
hr-HR: Dom i vrt > Kuhinja i blagovaonica > Kuhinjski aparati > Prijenosni štednjaci: Kuhala za planinarenje; Stolna kuhala za kampiranje; Vruće ploče; Prijenosne indukcijske ploče za kuhanje
da: Hjem og have > Køkken og spisestue > Køkkenudstyr > Kogeblus: Komfurer til backpackere; Komfurer til camping; Varmeplader; Bærbare induktionskogeplader
tr: Ev ve Bahçe > Mutfak ve Yemek > Mutfak Aletleri > Portatif Fırınlı Ocak: Sırt Çantalı Kamp Ocaklar; Kamp Masa Üstü Ocakları; Elektrikli Ocaklar; Taşınabilir İndüksiyon Ocakları
en: Home & Garden > Kitchen & Dining > Kitchen Appliances > Portable Cooking Stoves: Backpacking Stoves; Camping Tabletop Stoves; Hot Plates; Portable Induction Cooktops
cs: Dům a zahrada > Kuchyně a jídelny > Kuchyňské spotřebiče > Kempinkové trouby: Vařiče pro turistiku; Kempingové stolní vařiče; Plotny; Přenosné indukční varné desky
es: Casa y jardín > Cocina y comedor > Electrodomésticos de cocina > Cocinas de camping: Cocinas portátiles para mochileros; Anafes de mesa para camping; Placas para calentar; Anafes de inducción portátiles
bg-BG: Дом и градина > Кухня и трапезария > Кухненски уреди > Преносими готварски печки: Туристически печки; Преносими котлони за къмпинг; Котлони; Преносими индукционни котлони
fr: Maison et jardin > Arts de la table et arts culinaires > Électroménager de cuisine > Réchauds portables: Réchauds de camping; Réchauds pour table de camping; Plaques chauffantes; Plaques à induction portables
sl-SI: Dom in vrt > Kuhinja in jedilnica > Kuhinjski aparati > Prenosne kuhalne plošče: Kuhalniki za pohodništvo; Namizni kuhalniki za kampiranje; Grelne plošče; Prenosne indukcijske kuhalne plošče
it: Casa e giardino > Cucina e pranzo > Elettrodomestici > Fornellini da campeggio: Stufe da zaino; Fornelli da tavolo da campeggio; Piastre elettriche; Piani cottura a induzione portatili
vi: Nhà và vườn > Phòng bếp và phòng ăn > Thiết bị nhà bếp > Bếp du lịch: Bếp dã ngoại; Bếp cắm trại để bàn; Đĩa nhiệt; Bếp từ di động
ko: 가정/원예 용품 > 주방/식탁 > 주방가전 > 휴대용 요리 스토브: 백패킹 스토브; 캠핑 테이블용 스토브; 요리용 열판; 휴대용 인덕션 쿡탑